【裁判字號】    91,簡上,241
【裁判日期】    920113
【裁判案由】    偽造文書
【裁判全文】
臺灣高雄地方法院刑事判決                        九十一年度簡上字第二四一號
    上  訴  人  甲○○  原名.
    即  被  告
右列上訴人因偽造文書案件，不服本院高雄簡易庭九十一年度簡字第八二一號中華民
國九十一年十月十五日第一審判決（聲請案號：九十一年度偵字第二零八五三號），
提起上訴，本院管轄之第二審合議庭判決如左：
，本院判決如左：
    主  文
上訴駁回。
甲○○緩刑貳年。
    事  實
一、緣甲○○所有之車牌號碼ＹＧ—三八五八號自小客車之車牌，於八十八年間因積
    欠車輛牌照稅及違規罰款，以致為警查扣車牌，並經主管機關註銷車牌不得上路
    行駛，甲○○為能繼續使用該車，並為免為警查獲，即於九十年間之某日，以新
    台幣四、五百元之代價，委請不知情之電腦割字人員，代為製作前開車號之貼紙
    二張，甲○○再將該二張貼紙在家中自行貼至與車牌相同大小之壓克力板上，完
    成偽造之車牌二面，進而懸掛至前開自小客車車輛上，並駕駛懸掛偽造前開車牌
    上路，足生損害於監理機關對於車籍資料管理之正確性。嗣於九十一年九月七日
    十九時許，甲○○駕駛前開懸掛偽造車牌之車號自小客車至高雄市○○區○○路
    三一一號前之黃昏市場購物時，當場為警查獲，並扣得前開偽造車牌二面。
二、案經高雄市政府警察局三民第二分局報請台灣高雄地方法院檢察署檢察官偵查起
    訴。
    理  由
一、右揭事實，業據被告迭於警、偵訊中坦承無訛，復有汽車新領牌照登記書、車號
    查詢汽車車籍資料，及高雄市政府警察局九十一年九月七日以高市警刑字第Ｂ0
    0000000號發通知單各一份、照片二張附卷可徵，及偽造之車牌二面扣案
    可資佐證。是被告之自白核與事證相符堪以採信，本件事證明確，被告犯行洵堪
    認定。
二、按汽車牌照包括號牌、行車執照及拖車使用證，為公路監理機關所發給，依道路
    交通安全規則第八條規定，為行車之許可憑證，屬刑法第二百十二條所列特許證
    之一種，最高法院六十三年度台上字第一五五０號判例意旨可資參照。核被告甲
    ○○所為，係犯刑法第二百十六條行使同法第二百十二條特許證之罪。其偽造之
    低度行為行使之高度行為所吸收，不另論罪。又被告利用不知情之電腦刻字人員
    偽刻前開車牌號碼行為，為間接正犯。又扣案偽造之車號ＹＧ─三八五八號汽車
    車牌二枚為被告所有，並供其本件行使犯罪所用之物，業經被告自承在卷，併依
    刑法第三十八條第一項第二款之規定為沒收之諭知。原審認事用法均無違誤，對
    被告量處有拘役五十九日，如易科罰金，以三百元折算一日，量刑亦屬適當。上
    訴人上訴意旨指摘原審量刑過重，顯無理由。惟本院合議庭審酌被告素行尚佳，
    ，有台灣高等法院被告全國前案紀錄表一份在卷足按，犯罪動機係為謀繼續使用
    前開自用小客車之權宜之便而偽造自己所申請之車牌，其因一時短於思慮，罹於
    刑章，所生危害尚屬輕微，犯後均坦承犯行，顯有悔意，及其家庭狀況等情狀，
    是其歷經此次警、偵訊及簡易程序併科刑判決後，當已深知警惕，信無再犯之虞
    ，故認對其前開宣告之刑，以暫不執行為適當，爰併宣告緩刑二年，以啟自新，
    並觀後效。
據上論斷，應依刑事訴訟法第四百五十五條之一第一項、第三項、第三百六十八條、
第三百六十四條，刑法第七十四條第一款，判決如主文。
本案經檢察官李宛凌到庭執行職務
中      華      民      國    九十二    年      一      月     十三     日
              臺灣高雄地方法院刑事第四庭
                            審判長  法  官 黃建榮
                                    法  官 曾鴻文
                                    法  官 程克琳
右正本證明與原本無異。
不得上訴。
                                     書記官 梁瑜玲
中    華    民    國      九十二      年      一      月      十四      日
【附錄本判決論罪科刑法條】
刑法第二百一十二條：
偽造、變造護照、旅券、免許證、特許證及關於品行、能力服務或其他相類之證書、
介紹書，足以生損害於公眾或他人者，處一年以下有期徒刑、拘役或三百元以下罰金
。
刑法第二百一十六條：
行使第二百十條至第二百十五條之文書者，依偽造、變造文書或登載不實事項或使登
載不實事項之規定處斷。


司法院資訊處製作；財團法人民間司法改革基金會備份。
